【裁判字號】    91,易,2774
【裁判日期】    920319
【裁判案由】    竊盜等
【裁判全文】
臺灣板橋地方法院刑事判決                        九十一年度易字第二七七四號
    公  訴  人  臺灣板橋地方法院檢察署檢察官
    被      告  甲○○
右列被告因竊盜等案件，經檢察官提起公訴（九十一年度偵字第一一一一六號），本
院判決如左：
    主      文
甲○○共同連續毀越安全設備竊盜，累犯，處有期徒刑壹年拾月，扣案Ｔ型起子壹支
，沒收；又對於公務員依法執行職務時，施強暴，累犯，處有期徒刑捌月。應執行有
期徒刑貳年肆月，扣案Ｔ型起子壹支，沒收。
    事      實
一、甲○○有賭博、違反麻醉藥品管理條例、贓物等前科，其中因違反麻醉藥品管理
    條例案件，於民國（下同）八十五年十二月二十七日，經臺灣臺北地方法院以八
    十五年度易字第七三二九號刑事判決判處有期徒刑六月，八十六年一月二十日判
    決確定；又因違反麻醉藥品管理條例案件，於八十六年五月二十八日，經臺灣士
    林地方法院以八十六年度易字第七八一號刑事判決判處有期徒刑八月，八十六年
    七月七日判決確定；嗣上開二罪刑經裁定應執行有期徒刑一年確定，刑期起算日
    期為八十六年七月二十一日，指揮書原載執行完畢日期為八十七年五月十九日，
    八十七年四月八日因縮短刑期假釋出監，期滿日期為八十七年五月五日，假釋期
    滿未經撤銷以已執行完畢論。詎其猶不知心生悔悟，竟與綽號「阿哲」（確實姓
    名、年籍不詳，年約三十歲之成年男子）共同基於意圖為自己不法之所有之概括
    犯意聯絡，以「阿哲」把風，由甲○○下手之分工方式，先後為左列犯行：（一
    ）於九十年四月十八日十一時前之日間某時（起訴書誤繕為「八時」），毀壞「
    小荳荳補習班」（位於臺北市士林區○○○路四十三巷一號一樓）之地下室之木
    框玻璃門，伸手自內開啟門鎖而進入該建築物內，竊取「小荳荳補習班」內之音
    響、手鐲等財物得逞。（二）於九十年十月二十日十四時至十八時間之日間某時
    ，毀壞戊○○、徐堂林位於臺北市○○區○○街八十六號住宅之冷氣孔之鐵條（
    安全設備），並自該處越入屋內而竊取戊○○所有之手錶三支、打火機二個及徐
    堂林所有之玉器、骨董一批等財物得逞。（三）於九十年十一月三日六時至翌日
    （四日）十時三十分間之日間某時（起訴書誤繕為九十年十一月四日十四時），
    毀壞乙○○位於臺北市○○區○○路八三三號四樓住宅之二道鐵門（分別以撬壞
    及挖除之方式破壞屬於鐵門一部分之門鎖），侵入其內竊取乙○○所有之筆記型
    電腦二部（廠牌：東芝、倫飛）、桌上型電腦一部（廠牌：ＨＰ）、Ｖ八攝影機
    一部（廠牌：佳能）、照相機一部（廠牌：佳能）、行動電話手機一具（廠牌：
    阿爾卡特）及首飾一批等財物得逞。（四）於九十一年二月七日十二時三十分至
    十六時三十分間之日間某時（起訴書誤繕為「十七時」），毀壞己○○位於臺北
    市士林區○○○路四十三巷四號四樓住宅之鐵門（以挖除之方式破壞屬於鐵門一
    部分之門鎖），侵入其內竊取己○○所有之首飾一批、新臺幣約十萬元及美金（
    換算約合新臺幣五萬元）及行動電話手機三具等財物得逞。嗣甲○○復承前開同
    一犯意，於九十一年六月十八日二十二時三十分許，在臺北縣三重市○○○街二
    八九號前，持其所有（起訴書誤繕為係甲○○所拾獲）而於客觀上足對人之生命
    、身體、安全構成威脅，具有危險性之Ｔ型起子一支，開啟停放該處之車牌號碼
    五Ｇ－七二一九號自用小客貨車（所有人係丁○○）之車門並發動引擎駛離而得
    逞。殆九十一年六月十九日一時十五分許，甲○○駕駛該竊得之自用小客貨車搭
    載不知情之壬○○（業經檢察官為不起訴處分）行經臺北縣三重市○○路○段、
    永福街交岔路口時，為臺北縣政府警察局蘆洲分局三民派出所警員庚○○、丙○○攔查，詎甲○○一時心虛，為免遭盤查逮捕，竟對於公務員即警員庚○○依法
    執行警察勤務時以駕車衝撞之方式施加強暴，致警員庚○○受有右膝三處挫擦傷
    、右頸部挫傷及右足第二指瘀血等傷害（傷害部分未據告訴），惟仍旋為警員庚○○、丙○○逮捕。
二、案經乙○○、戊○○、己○○訴由臺北縣政府警察局蘆洲分局移送臺灣板橋地方
    法院檢察署檢察官偵查起訴。
    理      由
一、訊據被告甲○○就前開竊盜犯行均供承不諱，並坦承於前開時、地駕駛所竊得之
    車牌號碼五Ｇ－七二一九號自用小客貨車撞及警員庚○○一事，惟矢口否認有被
    訴妨害公務之犯行，辯稱：伊誤以為攔車者係流氓，故一時緊張而誤踩油門云云
    。
二、經查：
（一）右揭竊盜之犯罪事實業據被告甲○○於本院審理中自白，核與與證人辛○○（
      起訴書誤認為係被害人）、被害人徐堂林、丁○○及告訴人乙○○、戊○○、
      己○○分別於警訊、本院審理中之證（指）訴（見九十一年度偵字第一一一一
      六號卷〈下簡稱偵卷〉第十三頁、第五十頁至第五十八頁、第六十七頁至第六
      十九頁、本院九十一年十月二十九日、九十一年十二月十一日訊問筆錄）相符
      ，並有被害人丁○○出具之贓物認領保管單（見偵卷第十五頁）、車牌號碼五
      Ｇ－七二一九號自用小客貨車之行車執照影本〈載明所有人為丁○○〉（見偵
      卷第二十頁）及扣案Ｔ型起子一支（長十．二公分，質地堅硬，末端尖銳，業
      經本院當庭勘驗屬實－見九十二年三月五日審判筆錄）；又臺北市士林區○○○路四十三巷一號一樓（「小荳荳補習班」之教學場所）、臺北市○○區○○
      路八三三號四樓（乙○○之住宅）、臺北市○○區○○街八十六號（戊○○、
      徐堂林之住宅）及臺北市士林區○○○路四十三巷四號四樓（己○○之住宅）
      內所遺留之煙蒂或檳榔渣，經內政部警政署刑事警察局為鑑驗，鑑驗結論認該
      等煙蒂或檳榔渣之ＤＮＡ－ＳＴＲ型別與甲○○之ＤＮＡ－ＳＴＲ型別相同，
      該型別在臺灣地區中國人中分布之機率預估為「二．二八乘以十之負二十八次
方」，此有內政部警政署刑事警察局鑑驗書〈九十一年七月五日刑醫字第○九
      一○一六一一二九號〉（見偵卷第六十六頁）足資佐證。
（二）至於被告所為右開妨害公務之犯行，業據被害人即警員庚○○於本院審理中到
      庭結證稱：「（本案查獲經過情形如何？）我和同事騎乘機車著便服執行查贓
      勤務，在三重市○○路○段、永福街口發現一部廂型車形跡可疑，我們把他攔
      截，我同事並出示證件，被告的車子停下來了，我同事先下車，到駕駛座旁跟
      他說是警察，但被告油門一踩，我站在前面被撞到，因此造成我受傷。我同事
      就把槍拿出來叫被告下車。」（見本院九十一年十月二十九日訊問筆錄）、「
      （當天騎的車是否有被撞到？）有，我被撞的時候人還在機車上正要下車，我
      的同事已經在駕駛座旁邊，被告突然加速撞過來。」、「（你騎的車是誰的？
      ）是我的，車號是ＧＰＩ－四○一重型機車，當時是巡邏查贓，所以騎自己的
      車。」（見本院九十一年十一月二十七日訊問筆錄），另證人即警員丙○○亦
      到庭結證稱：「（本案查獲經過情形如何？）我和庚○○執行查贓任務，看到
      被告開的車子可疑，我到駕駛座表明身分臨檢，被告加速逃逸，我拔槍制止。
      」、「（有攔下被告的車子嗎？）他看到我們二個從機車下來，還沒有表明身
      分被告就準備要走了，我們趕快表明身分，被告就加速逃逸了，庚○○還在機
      車上面，就被撞到了，我已經在駕駛座旁邊，我聽到庚○○慘叫的聲音，我才
      知道他被撞了，這部機車是庚○○個人的機車，因為我們穿便服查贓，所以騎
      自己的機車。」、「（後來如何逮捕被告的？）我們拔槍之後，但沒有射擊，
      被告就停下來了。」（見本院九十一年十一月十三日訊問筆錄），二人所稱核
      屬相符，復有全民醫院診斷證明書－第○二三二五五號〈載明庚○○於九十一
      年六月十九日就診，受有右膝三處挫擦傷、右頸部挫傷、右足第二趾瘀血〉（
      見偵卷第十七頁）、車牌號碼五Ｇ－七二一九號自用小客貨車、車牌號碼ＧＯ
      Ｉ－四○一號重型機車、被害人庚○○之受傷照片計七幀（見偵卷第十八頁、
      第十九頁）及車號查詢重型機車車籍查詢結果單〈載明車牌號碼ＧＯＩ－四○
      一重型機車之所有人係庚○○〉（見本院卷）附卷足憑；雖被告仍執前詞置辯
      ，然其於警訊中係辯稱：「（當時警察將你攔下告知你說：『警察，麻煩停車
      ！』，並出示證件，你為何不停車並加速衝撞警方，致警方右腳、脖子受傷及
      機車受損？）當時我駕駛五Ｇ－七二一九號車，車窗關著，我並沒有聽見。當
      時我因為緊張所以並沒有注意警方在前面。」（見偵卷第八頁背面），嗣於檢
      察官偵查中則辯稱：「（警訊中所述是否實在？）實在，不過，我沒有故意要
      衝撞警察，他們又穿便衣，又拔槍出來，我好緊張，就撞上了。」（見偵卷第
      二十九頁背面、第三十頁正面），核與其在本院所辯已屬有間；復徵諸被告自
      承「又因我自己開贓車害怕」（見本院九十二年三月五日審判筆錄）及被告因
      駕駛竊得之贓車而遭警攔查之情況，是被告所辯無非圖卸之詞，自難以採信。
三、從而，本案事證已臻明確，被告甲○○之前開犯行均洵堪認定，自應依法論科。
四、查被告甲○○所為如事實欄一（一）、（三）、（四）所示之行為均核係犯刑法
    第三百二十一條第一項第二款之毀壞門扇竊盜罪；其所為如事實欄一（二）所示
    之行為，核係犯刑法第三百二十一條第一項第二款之毀越安全設備竊盜罪；又扣
    案Ｔ型起子長十．二公分，質地堅硬，末端尖銳，核屬客觀上足對人之生命、身
    體、安全構成威脅，具有危險性之兇器，是被告持該Ｔ型起子以竊取車牌號碼五
    Ｇ－七二一九號自用小客貨車之犯行，核係犯刑法第三百二十一條第一項第三款
    之攜帶兇器竊盜罪。被告所為如事實欄一（一）、（二）、（三）、（四）所示
    之竊盜犯行與綽號「阿哲」之確實姓名、年籍不詳，年約三十歲之成年男子間有
    犯意聯絡及行為分擔，應論以共同正犯。被告所為前開多次竊盜罪行，時間緊接
    、方法相同、觸犯基本構成要件相同之罪名，顯係基於概括之犯意為之，係連續
    犯，應依刑法第五十六條之規定，論以一情節較重之毀越安全設備竊盜罪（參照
    最高法院三十二年上字第五八九號判例及六十三年度第四次刑事庭會議決議）；
    雖起訴書漏未敘及被告所為如事實欄一（二）所示之加重竊盜犯行，惟該部分犯
    行與起訴之犯罪事實有連續犯之裁判上一罪關係，本院自應併予審理。又公訴人
    認被告僅係觸犯刑法第三百二十條第一項之普通竊盜罪自屬有誤，惟起訴書之犯
    罪事實欄內，對該等行為已予以記載，且其基本社會事實同一，故本院仍應加以
    審理並變更起訴法條（參照最高法院八十七年度臺非字第四○七號判決要旨）。
    被告無故侵入住宅（建築物）及毀損之行為，均係其所犯加重竊盜罪行之加重條
    件，而被告之多次竊盜行為既依法論以一連續毀越安全設備竊盜罪，故自無另成
    立無故侵入住宅（建築物）、毀損罪之餘地（參照最高法院八十三年度臺上字第
    三八五六號刑事判決意旨），是公訴人認被告之犯行尚應論以無故侵入住宅罪，
    且與竊盜罪行有牽連犯之裁判上一罪關係自有未洽。次查被告甲○○所為前開妨
    害公務之行為，核係犯刑法第一百三十五條第一項之對於公務員依法執行職務時
    施強暴罪。被告所為前開二罪行，犯意各別，行為互殊，觸犯構成要件相異之罪
    名，自應分論併罰。末查被告甲○○曾因違反麻醉藥品管理條例案件，於八十五
    年十二月二十七日，經臺灣臺北地方法院以八十五年度易字第七三二九號刑事判
    決判處有期徒刑六月，八十六年一月二十日判決確定；又因違反麻醉藥品管理條
    例案件，於八十六年五月二十八日，經臺灣士林地方法院以八十六年度易字第七
    八一號刑事判決判處有期徒刑八月，八十六年七月七日判決確定；嗣上開二罪刑
    經裁定應執行有期徒刑一年確定，刑期起算日期為八十六年七月二十一日，指揮
    書原載執行完畢日期為八十七年五月十九日，八十七年四月八日因縮短刑期假釋
    出監，期滿日期為八十七年五月五日，假釋期滿未經撤銷以已執行完畢論，此有
    臺灣高等法院檢察署刑案紀錄簡覆表在卷可稽，其於五年內再犯有期徒刑以上本
    案之罪，應依刑法第四十七條之規定論以累犯，就被告所犯刑法第一百三十五條
    第一項之罪名部分依法加重其刑，另就其所犯刑法第三百二十一條第一項第二款
    之罪名部分遞加重其刑。爰審酌被告貪圖一己之私利及因駕駛贓車為逃避攔查而
    為本案犯行之犯罪動機、目的、手段、品行、智識程度、所生危害及犯罪後之態
    度等一切情狀，各量處如主文所示之刑，並定其應執行刑。
五、扣案Ｔ型起子一支，係供被告為本案犯行（竊取他人所有之自用小客貨車）所用
    之物，且為被告所有，業為被告所供明（見本院九十二年三月五日審判筆錄），
    ，爰依刑法第三十八條第一項第二款之規定宣告沒收。
六、至於公訴人雖以被告甲○○以駕車衝撞之強暴方式，施加依法執行警察勤務之警
    員庚○○，致其受有右膝三處挫（擦）傷、右頸部挫傷及右足第二指瘀血等傷害
    ，因認被告另涉犯刑法第二百七十七條第一項之普通傷害罪嫌；惟按刑法第二百
    七十七條第一項之普通傷害罪，依刑法第二百八十七條前段之規定，須告訴乃論
    ，然遍查偵查卷宗並無何被害人庚○○就其所受傷害提出告訴之事證，且被害人
    庚○○於本院審理中亦到庭證稱其並未就其所受傷害一節提出告訴（見本院九十
    一年十月二十九日訊問筆錄），是公訴人所認容有未洽，惟因公訴人認此部分與
    妨害公務之罪行有想像競合犯之裁判上一罪關係，故就此爰不另為公訴不受理之
    諭知。
據上論斷，應依刑事訴訟法第二百九十九條第一項前段、第三百條，刑法第二十八條
、第五十六條、第一百三十五條第一項、第三百二十一條第一項第二款、第四十七條
、第五十一條第五款、三十八條第一項第二款，罰金罰鍰提高標準條例第一條前段，
判決如主文。
中      華      民      國    九十二    年      三      月     十九     日
                                      臺灣板橋地方法院刑事第五庭
                                          法  官  陳  鴻  清
右正本證明與原本無異
如不服本判決應於送達後十日內向本院提出上訴狀
                                          書記官  林  蔚  然
中      華      民      國    九十二    年      三      月      十九    日
附錄本案論罪科法條全文：
刑法第一百三十五條：
對於公務員依法執行職務時，施強暴脅迫者，處三年以下有期徒刑、拘役或三百元以
下罰金。
意圖使公務員執行一定之職務或妨害其依法執行一定之職務或使公務員辭職，而施強
暴脅迫者，亦同。
犯前二項之罪，因而致公務員於死者，處無期徒刑或七年以上有期徒刑；致重傷者，
處三年以上、十年以下有期徒刑。
刑法第三百二十一條：
犯竊盜罪而有左列情形之一者，處六月以上、五年以下有期徒刑：
一、於夜間侵入住宅或有人居住之建築物、船艦或隱匿其內而犯之者。
二、毀越門扇、牆垣或其他安全設備而犯之者。
三、攜帶兇器而犯之者。
四、結夥三人以上而犯之者。
五、乘火災、水災或其他災害之際而犯之者。
六、在車站或埠頭而犯之者。
前項之未遂犯罰之。


司法院資訊處製作；財團法人民間司法改革基金會備份。
